【裁判字號】    99,易,1907
【裁判日期】    990716
【裁判案由】    竊盜
【裁判全文】
臺灣臺中地方法院刑事判決              99年度易字第1907號
公  訴  人  臺灣臺中地方法院檢察署檢察官
被      告  丁○○
上列被告因竊盜案件，經檢察官提起公訴（99年度偵字第11161
、11971號），本院判決如下：
    主    文
丁○○犯攜帶凶器竊盜罪，累犯，處有期徒刑柒月。又犯竊盜罪
，累犯，處有期徒刑參月。又犯竊盜罪，累犯，處拘役貳拾日，
如易科罰金，以新臺幣壹仟元折算壹日。又犯竊盜罪，累犯，處
拘役參拾日，如易科罰金，以新臺幣壹仟元折算壹日。應執行有
期徒刑捌月、拘役肆拾日，拘役部分如易科罰金，以新臺幣壹仟
元折算壹日。
    犯罪事實
一、丁○○曾因偽造文書、搶奪、施用毒品等案件，經本院分別
    判處有期徒刑3年6月、10月、8月，並裁定應執行有期徒刑4
    年10月確定，於民國96年 2月16日假釋付保護管束。又於假
    釋期間因施用毒品案件，經本院判處有期徒刑10月、3 月，
    應執行有期徒刑11月確定，並撤銷上開假釋，經接續執行及
    裁定減刑，於98年10月14日執行完畢，仍不知悔改，復意圖
    為自己不法之所有，分別為下列犯行：
  (一)於99年3月18日清晨5時25分許，在台中縣太平市○○路18
      8號前，持客觀上可為凶器使用之活動扳手1支（未扣案）
      ，竊取甲○○所使用牌照JV2-462號機車之車牌1面。得手
      後，將之改懸掛在其所有車牌PU7－357號機車使用，未幾
      即丟棄在台中市○○路附近。嗣甲○○發現其機車之車牌
      失竊報警，經員警調閱路口監視錄影畫面，始循線查獲上
      情。
  (二)於99年5月10日清晨6時許，在台中市北屯區○○○路56號
      前，以不詳工具，竊取乙○○所有牌照OCA－363號機車之
      車牌1面。得手後，將之改懸掛在其所有車牌PU7-357號機
      車使用。
  (三)於99年5月10日清晨6時10分許，丁○○騎乘上開改懸掛OC
      A-363號車牌之機車，行至台中市○○區○○路一段640號
      全國大坑加油站，趁工作人員丙○○不注意之際，竊取加
      油島上之零錢新臺幣（下同）30元，得手後，騎乘上開機
      車逃離現場。
  (四)於99年5月10日上午7時10分許，丁○○騎乘上開機車至台
      中市○○區○○路4段930號統一精工加油站，趁工作人員
      不注意之際，竊取加油島上之零錢 1,531元，得手後，旋
      為該加油站員工鄒佳峻發現而與同事合力將丁○○制伏，
      並報警到場處理，扣得OCA-363號車牌1面，乃循線查悉上
      情。
二、案經臺中縣警察局太平分局、臺中市警察局第五分局分別報
    告臺灣臺中地方法院檢察署檢察官偵查起訴。
    理    由
一、證據能力方面：按當事人、代理人或辯護人於法院調查證據
    時，知有第159條第1項不得為證據之情形，而未於言詞辯論
    終結前聲明異議者，視為有前項之同意，刑事訴訟法第 159
    條之5第2項定有明文。此乃係基於證據資料愈豐富，愈有助
    於真實發現之理念，酌採當事人進行主義之證據處分權原則
    ，並強化言詞辯論主義，透過當事人等到庭所為之法庭活動
    ，在使訴訟程序順暢進行之要求下，承認傳聞證據於一定條
    件內，得具證據適格。此種「擬制同意」，因與同條第一項
    之明示同意有別，實務上常見當事人等係以「無異議」或「
    沒有意見」表示之，斯時倘該證據資料之性質，已經辯護人
    閱卷而知悉，或自起訴書、原審判決書之記載而了解，或偵
    、審中經檢察官、審判長、受命法官、受託法官告知，或被
    告逕為認罪答辯或有類似之作為、情況，即可認該相關人員
    於調查證據之時，知情而合於擬制同意之要件（最高法院96
    年度台上字第4174號判決要旨參照）。查本件檢察官、被告
    於本院審判期日均未對本院下述所引用之證據表示意見，且
    迄至言詞辯論終結前亦未聲明異議，本院審酌該等證據資料
    製作時之情況，尚無違法不當及證明力明顯過低之瑕疵，且
    為證明犯罪事實存否所必要，認為以之作為證據應屬適當，
    揆諸前開說明，自均具證據能力。
二、上開犯罪事實，業據被告丁○○於警詢、偵查及本院均坦白
    認罪(見第五分局警卷第9至11頁、太平分局警卷第5至7頁、
    99年度偵字第11971號偵查卷第14、15頁、99年度偵字第111
    61號偵查卷第15、16頁、本院卷第17、18頁），核與證人甲
    ○○、乙○○、丙○○、鄒佳峻等人證述之情節大致相符（
    見太平分局警卷第8、9頁、第五分局警卷第12至17、19至21
    頁），並有臺中市警察局第五分局扣押筆錄、扣押物品目錄
    表、扣押物品收據、贓物認領保管單、路口監視錄影翻拍畫
    面及現場蒐證照片、車籍查詢－基本資料詳細畫面在卷可佐
    （見第五分局警卷第22至28、31至35、40、41頁、太平分局
    警卷第18至23頁），足徵被告之自白確與犯罪事實相符。又
    刑法上所謂兇器，其種類並無限制，凡客觀上對於人之生命
    、身體、安全構成威脅，具有危險性之兇器均屬之，且祇須
    行竊時攜帶此種具有危險性之兇器為已足，並不以攜帶之初
    有行兇之意圖為必要（最高法院79年台上字第5253號判例參
    照）。本件被告持扳手作為竊取車牌之工具使用，該扳手具
    有金屬材質之部位，客觀上顯然足以致人死傷，危害人之生
    命、身體，當屬凶器無疑。是被告攜帶凶器竊盜、普通竊盜
    等犯罪事證已臻明確，其犯行洵堪認定，應依法論罪科刑。
三、核被告如犯罪事實欄第一項(一)所為，係犯刑法第321條第1
    項第 3款攜帶凶器竊盜罪；如犯罪事實欄第一項(二)、(三)
    、(四)所為，均係犯刑法第320條第1項竊盜罪。被告曾因偽
    造文書、搶奪、施用毒品等案件，經本院分別判處有期徒刑
    3年6月、10月、8月，並裁定應執行有期徒刑4年10月確定，
    於96年 2月16日假釋付保護管束。又於假釋期間因施用毒品
    案件，經本院判處有期徒刑10月、3 月，應執行有期徒刑11
    月確定，並撤銷上開假釋，經接續執行及裁定減刑，於98年
    10月14日執行完畢，有臺灣高等法院被告前案紀錄表在卷可
    參，其於徒刑執行完畢，5 年以內故意再犯本件均為有期徒
    刑以上之罪，皆為累犯，應各依刑法第47條第 1項之規定加
    重其刑。被告先後 4次竊盜犯行，犯意各別，行為獨立可分
    ，應分論併罰。爰審酌被告有多次犯罪前科之品行（參卷附
    臺灣高等法院被告前案紀錄表）、國中畢業之智識程度、經
    濟勉可維持之生活狀況(見第五分局警卷第8頁被告警詢筆錄
    受詢問人資料），犯罪之動機、手段、所生危害及坦承犯行
    之犯後態度等一切情狀，分別量處如主文所示之刑及各定其
    應執行之刑，拘役部分皆併諭知易科罰金之折算標準，以示
    懲儆。至被告行竊時所使用之扳手，並未扣案，且無證據證
    明現仍存在，為免將來執行困難，爰不為沒收之諭知，附此
    敘明。
四、據上論斷，應依刑事訴訟法第299條第 1項前段，刑法第321
    條第1項第3款、第320條第1項、第47條第1項、第41條第1項
    前段、第51條第5款、第6款，刑法施行法第1條之1第 1項、
    第2項前段，判決如主文。
本案經檢察官戊○○到庭執行職務。
中    華    民    國    99    年    7     月    16    日
              刑事第四庭    法  官  張恩賜
以上正本證明與原本無異。
如不服本判決，應於收受判決後10日內向本院提出上訴書狀，並
應敘述具體理由；其未敘述上訴理由者，應於上訴期間屆滿後20
日內向本院補提理由書（均須按他造當事人之人數附繕本）「切
勿逕送上級法院」。
                            書記官  黃舜民
中    華    民    國    99    年    7     月    16    日
附錄本案論罪科刑法條
刑法第320條第1項：
意圖為自己或第三人不法之所有，而竊取他人之動產者，為竊盜
罪，處五年以下有期徒刑、拘役或五百元以下罰金。
刑法第321條第1項：
犯竊盜罪而有左列情形之一者，處六月以上五年以下有期徒刑：
一、於夜間侵入住宅或有人居住之建築物、船艦或隱匿其內而犯
    之者。
二、毀越門扇、牆垣或其他安全設備而犯之者。
三、攜帶兇器而犯之者。
四、結夥三人以上而犯之者。
五、乘火災、水災或其他災害之際而犯之者。
六、在車站或埠頭而犯之者。

司法院資訊處製作；財團法人民間司法改革基金會備份。
